【裁判字號】    97,易,893
【裁判日期】    980206
【裁判案由】    贓物等
【裁判全文】
臺灣桃園地方法院刑事判決               97年度易字第893號
公  訴  人  臺灣桃園地方法院檢察署檢察官
被      告  乙○○○○○  ○○.
                  （現在住內政部入出國及移民署收容事務大
            甲○○  ○○○  ○.
                  （現在內政部入出國及移民署收容事務大隊
                  宜蘭第二收容.
            丙○○○○○  ○○.
上列被告因贓物等案件，經檢察官提起公訴（96年度偵字第2621
0 號），本院判決如下：
    主  文
乙○○○○○  ○○○○  ○○○○共同偽造公印文，處有期徒
刑月，如易科罰金，以新臺幣壹仟元折算壹日，並應於刑之執
行完畢或赦免後，驅逐出境，扣案如附表一所示偽造之證件均沒
收；其餘被訴部分無罪。
甲○○  ○○○  ○○○○○○共同偽造公印文，處有期徒刑
月，如易科罰金，以新臺幣壹仟元折算壹日，並應於刑之執行完
畢或赦免後，驅逐出境，扣案如附表二所示偽造之證件均沒收；
又收受贓物，處拘役貳拾日，如易科罰金，以新臺幣壹仟元折算
壹日。
丙○○○○○  ○○○○  ○○○○無罪。
    事  實
一、乙○○○○○  ○○○○  ○○○○（阮廷俊）、甲○○○○○  ○○○○○○（裴氏童）均為逃逸及逾期居留之外
    籍勞工，為求續留臺灣居住及工作，而分別為如下行為：
（一）乙○○○○○  ○○○○  ○○○○（阮廷俊）與某真實
      姓名年籍不詳綽號「阿南」（音譯）之越南籍成年男子，
      共同基於偽造公印文及特種文書之犯意聯絡，於96年10月
      間某日，在中壢火車站附近某處，以新臺幣（下同）6,00
      0 元之代價，由乙○○○○○  ○○○○  ○○○○提供
      其本人之照片而委請該男子以彩色影印之方式為其偽造具
      特種文書性質之如附表一編號一所示「姓名：ＴＲＡＮ
      ＶＡＮ  ＴＡＩ、統一證號：FC00000000、核發單位：臺
      北縣政府警局、護照號碼：A0000000A 」中華民國外僑居
      留證正本1 張與證件上之「內政部印」公印文1 枚，及如
      附表一編號二所示「姓名：ＴＲＡＮ  ＶＡＮ  ＴＡＩ、
      許可證號：00-00000 00 」之外國人工作許可證1 張，足
      生損害於臺北縣政府警察局管理暨核發外僑居留證、內政
      部警政署入出境管理局對外僑入出境管理之正確性及行政
      院勞工委員會就外國人在臺工作管理之正確性。
（二）甲○○  ○○○  ○○○○○○（裴氏童）與某真實姓名
      年籍不詳綽號「阿信」之越南籍成年男子，共同基於偽造
      公印文及特種文書之犯意聯絡，於96年9 月底某日，在臺
      北縣新莊市某公園，以新臺幣（下同）6,000 元之代價，
      由甲○○  ○○○  ○○○○○○提供其本人之照片而委
      請該男子以彩色影印之方式為其偽造具特種文書性質之如
      附表二編號一所示「姓名：ＢＵＩ  ＴＨＩ  ＸＵＡＮ、
      統一證號：FD00000000、核發單位：臺北縣警察局、護照
      號碼：A0000000A 」中華民國外僑居留證正本1 張與證件
      上之「內政部印」公印文1 枚，及如附表二編號二所示「
      姓名：ＢＵＩ  ＴＨＩ  ＸＵＡＮ、許可證號：00-00000
      00」之外國人工作許可證1 張，足生損害於臺北縣政府警
      察局管理暨核發外僑居留證、內政部警政署入出境管理局
      對外僑入出境管理之正確性及行政院勞工委員會就外國人
      在臺工作管理之正確性。
（三）又甲○○  ○○○  ○○○○○○（裴氏童）明知真實姓
      名年籍不詳綽號「阿香」之成年友人，於96年10月25日下
      午某時許，在桃園縣大園鄉林村32鄰28之2 號所交付之
      引擎號碼5FR-110568號（該機車係謝英傑所有，由鄭珍芬
      占有使用中，原車牌號碼XOJ-128 號、山葉廠牌，前於96
      年10月2 日上午7 時許，在桃園縣大園鄉○○村○○街46
      之40號前遭竊）並懸掛車號JM5-155 號車牌1 面（該車牌
      係陳淑雲所有，原懸掛於引擎號碼號EM113605號之三陽重
      型機車，該車於96年6 月27日晚間11時許，在桃園縣蘆竹
      鄉坑口村19鄰頭前91號遭竊）之紅色重型機車1 輛，係來
      源不明之贓物，竟基於收受贓物之犯意，予以借用收受騎
      乘。
    嗣經警於96年10月25日晚間7 時35分許，據報前往桃園縣大
    園鄉林村32鄰28之2 號搜索，並查獲甲○○  ○○○  ○○○○○○騎乘前開機車，始悉上情。並扣得如附表一、附
    表二所示之中華民國外僑居留證2 張、外國人工作許可證2
    張。
二、案經桃園縣政府警察局大園分局報告臺灣桃園地方法院檢察
    署檢察官偵查起訴。
    理  由
甲、證據能力部分
一、按刑事審判上之共同被告，係為訴訟經濟等原因，由檢察官
    或自訴人合併或追加起訴，或由法院合併審判所形成，其間
    各別被告及犯罪事實仍獨立存在。故共同被告對於其他共同
    被告之案件而言，為被告以外之第三人，本質上屬於證人，
    為確保被告對證人之詰問權，證人於審判中，應依法定程序
    ，到場具結陳述，並接受被告之詰問，其陳述始得作為認定
    被告犯罪事實之判斷依據（最高法院93年臺上字第5726號判
    決意旨參照）。故乙○○○○○  ○○○○  ○○○○（阮
    廷俊）、甲○○  ○○○  ○○○○○○（裴氏童）、丙○○○○○  ○○○○  ○○○○（阮春雄）雖同為本案被告
    ，然公訴人援引各該被告於警詢及檢察官偵查中所為之陳述
    為其餘被告犯行之證據，則就各該被告而言，其餘被告之陳
    述無異屬「被告以外之人」之陳述，合先敘明。次按被告以
    外之人於審判外之言詞或書面陳述，除法律有規定者外，不
    得作為證據；被告以外之人於偵查中向檢察官所為之陳述，
    除顯有不可信之情況者外，得為證據；被告以外之人於檢察
    事務官、司法警察官或司法警察調查中所為之陳述，與審判
    中不符時，其先前之陳述具有較可信之特別情況，且為證明
    犯罪事實存否所必要者，得為證據；再被告以外之人於審判
    外之陳述，雖不符刑事訴訟法第159 條之1 至第159 條之4
    之規定，而經當事人於審判程序同意作為證據，法院審酌該
    言詞陳述或書面陳述作成時之情況，認為適當者，亦得為證
    據。當事人、代理人或辯護人於法院調查證據時，知有第15
    9 條第1 項不得為證據之情形，而未於言詞辯論終結前聲明
    異議者，視為有前項之同意。刑事訴訟法第159 條第1 項、
    第159 條之1 第2 項、第159 條之2 、第159 條之5 分別定
    有明文。又刑事訴訟法第159 條之2 所謂「具有較可信之特
    別情況」，應依陳述人於陳述時之「外部情況」是否具有可
    信性決定之，所謂「外部情況」係指就詢問有無出於不正方
    法、陳述是否出於非任意性、有無違反法定障礙事由期間不
    得詢問及禁止夜間詢問之規定、詢問時是否踐行應先告知義
    務、警詢筆錄所載與錄音或錄影內容是否相符等情，且必須
    依據陳述人之觀察、記憶、表達是否正確、陳述人有無虛偽
    陳述之動機，及對照同一待證事項之其他經過詰問證人之證
    述是否相同，有無矛盾之處而加以綜合決定（最高法院94年
    度臺上字第1653號判決意旨參照）。經查：本件證人即共同
    被告乙○○○○○  ○○○○  ○○○○（阮廷俊）、甲○○  ○○○  ○○○○○○（裴氏童）、丙○○○○○  ○○○○  ○○○○（阮春雄）；證人即在場之人ＨＯＡＮＧ
      ＶＡＮ  ＴＨＯ（黃文濤）；證人即查獲員警何建泰於檢
    察官訊問時經具結後所為之證述，其性質雖屬均傳聞證據，
    惟本院審酌上開證人於檢察官偵查中，分別經檢察官諭知證
    人有具結之義務及偽證之處罰並命朗讀結文具結擔保其證言
    之真實性後，以證人身分，於檢察官面前完整、連續陳述其
    親身經歷，且查無違法取證之瑕疵存在，應無顯不可信之情
    形，且對認定各該被告犯罪事實之存否有其必要性，依刑事
    訴訟法第159 條之1 第2 項之規定，自均得為證據。另證人
    即共同被告乙○○○○○  ○○○○  ○○○○（阮廷俊）
    、甲○○  ○○○  ○○○○○○（裴氏童）、丙○○○○○  ○○○○  ○○○○（阮春雄）；證人即在場之人ＨＯ
    ＡＮＧ  ＶＡＮ  ＴＨＯ（黃文濤）；證人即被害人鄭珍芬
    、陳淑雲於警詢中所為證述雖均亦屬傳聞證據，惟該警詢過
    程查無違法取證之瑕疵存在，且被告3 人就前開證述，在本
    院準備程序中經提示並告以要旨，對證據能力一節均表示無
    意見，且未於本案言詞辯論終結前聲明異議，本院審酌上開
    證人於警詢中之陳述，係於距案發時刻較為接近之時點，就
    其親身經歷之事實所為，另均核無違法取證之情事，依上開
    證述作成當時之情況，並無不適當之情形，依刑事訴訟法第
    159 條之5 之規定，因認得為證據。
二、另本件認定事實所引用之本件卷證所有證據（文書證據、物
    證等證據）等證據，檢察官、被告及其選任辯護人並未主張
    排除前開書證、物證之證據能力，且迄於本院言詞辯論終結
    前均未表示異議，本院審酌前開書證、物證並無證據證明係
    公務員違背法定程序所取得，亦無刑事訴訟法第159 條之4
    之顯有不可信之情況與不得作為證據之情形，本件認定事實
    所引用之本件卷證所有證據（文書證據、物證等證據），亦
    均認為有證據能力。
乙、認定犯罪事實之依據及理由
一、上揭事實欄一、（一）所示犯罪事實，業據被告乙○○○○○  ○○○○  ○○○○（阮廷俊）於警詢、檢察官訊問時
    及本院審理中供稱：「姓名『ＴＲＡＮ  ＶＡＮ  ＴＡＩ』
    的偽造證件是我放在包包裡的，因為我的居留期間已經過了
    ，想買偽造證件去找工作。我於96年10月25日為警查獲時，
    員警在我的包包裡扣得姓名為『ＴＲＡＮ  ＶＡＮ  ＴＡＩ
    』之居留證上貼的照片是我本人，該居留證是96年10月份我
    朋友介紹我到中壢火車站，以5,000 元的代價向某不詳姓名
    綽號『阿南』（音譯）之越南人購得，我先交照片給該人偽
    造證件後再付錢，我知道這些是偽造的假證件。」等語在卷
    ，又「扣案之居留證及工作證經檢視為彩色影印後再貼上照
    片（照片中未蓋有鋼印），且列印色彩有深有淺，顏色均不
    相同，綜合上述特徵判定所查扣居留證及工作證均為偽造證
    件」，此有桃園縣政府警察局大園分局偵查隊偵查佐賴宏茂
    於97年2 月27日製作之報告書1 份附卷可佐，並有如附表一
    所示偽造之中華民國外僑居留證、外國人工作許可證各1 張
    扣案足憑，足認被告乙○○○○○  ○○○○  ○○○○（
    阮廷俊）前揭任意性自白與事實相符，應堪採信。
二、上揭事實欄一、（二）、（三）所示犯罪事實，業據被告甲○○  ○○○  ○○○○○○（裴氏童）於檢察官訊問時及
    本院審理中供稱：「姓名『ＢＵＩ  ＴＨＩ  ＸＵＡＮ』的
    證件我放在皮夾裡。我於96年10月25日為警查獲時，員警在
    我的皮夾裡扣得姓名為『裴氏春』之居留證上貼的照片是我
    本人。該居留證是在被查獲前1 個月，由我的朋友介紹我去
    向綽號『阿信』的越南人以6,000 元的價格購買。我是打電
    話和『阿信』聯絡，照片是透過我的朋友交給『阿信』，交
    易地點是在臺北縣新莊市某處公園內，我知道這些是偽造的
    假證件。收受贓物的部分我承認有1 輛車牌號碼JM5-155 號
    的紅色機車，這是我向朋友『阿香』借的，我向他借這輛車
    去買泡麵，騎回來的時候就被警察查獲了。」等語在卷。被
    告甲○○  ○○○  ○○○○○○（裴氏童）於前揭時、地
    向友人「阿香」借用收受之引擎號碼5FR-110568號、原車牌
    號碼XOJ-12 8號、山葉廠牌紅色機車1 輛，係謝英傑所有而
    由證人鄭珍芬占有使用中，前於96年10月2 日上午7 時許，
    在桃園縣大園鄉○○村○○街46之40號前遭竊；上開機車懸
    掛之車牌號碼JM5-155 號車牌1 面係證人陳淑雲所有，原懸
    掛於引擎號碼號EM113605號之三陽重型機車，該車於96年6
    月27日晚間11時許，在桃園縣蘆竹鄉坑口村19鄰頭前91號遭
    竊之事實，亦據證人鄭珍芬、陳淑雲於警詢中分別證述甚詳
    。又扣案如附表二所示「中華民國外僑居留證」、「外國人
    工作許可證」各1 張均為偽造證件，此亦有前開桃園縣政府
    警察局大園分局偵查隊偵查佐賴宏茂於97年2 月27日製作之
    報告書1 份在卷可參，另有桃園縣政府警察局車輛尋獲電腦
    輸入單、車籍查詢--基本資料詳細畫面、贓物認領保管等件
    在卷可稽，並有如附表二所示偽造之中華民國外僑居留證、
    外國人工作許可證各1 張扣案足憑，足認被告甲○○  ○○○  ○○○○○○（裴氏童）前揭任意性自白與事實相符，
    以堪採信。
三、至公訴人認被告乙○○○○○  ○○○○  ○○○○（阮廷
    俊）、甲○○  ○○○  ○○○○○○（裴氏童）係與被告
    丙○○○○○  ○○○○  ○○○○（阮春雄），3 人共同
    基於偽造特種文書之犯意聯絡，於不詳時間，在桃園縣大園
    鄉果林村32鄰28之2 號，偽造如附表一、附表二所示「中華
    民國外僑居留證」、「外國人工作許可證」各2 張云云。惟
    查，被告乙○○○○○  ○○○○  ○○○○（阮廷俊）、
    甲○○  ○○○  ○○○○○○（裴氏童）分別購得如附表
    一、附表二所示「中華民國外僑居留證」、「外國人工作許
    可證」之交易對象、時間、地點均不相同，此分據被告乙○○○○○  ○○○○  ○○○○（阮廷俊）、甲○○  ○○○  ○○○○○○（裴氏童）供陳如上，又被告乙○○○○○  ○○○○  ○○○○（阮廷俊）復於本院審理中供稱：
    「我去買的假證件，跟另外2 名被告沒有關係。」等語、被
    告甲○○  ○○○  ○○○○○○（裴氏童）亦於本院審理
    中供陳：「我花錢買假證件的事情，跟其他2 位被告無關。
    」等語甚明，且本件復查無其他積極證據足認被告乙○○○○○  ○○○○  ○○○○（阮廷俊）就偽造如附表一所示
    「中華民國外僑居留證」、「外國人工作許可證」各1 張之
    犯行，與被告甲○○  ○○○  ○○○○○○（裴氏童）、
    丙○○○○○  ○○○○  ○○○○（阮春雄）間；被告甲○○  ○○○  ○○○○○○（裴氏童）就偽造如附表二所
    示「中華民國外僑居留證」、「外國人工作許可證」各1 張
    之犯行，與被告乙○○○○○  ○○○○  ○○○○（阮廷
    俊）、丙○○○○○  ○○○○  ○○○○（阮春雄）間，
    各有何犯意聯絡或行為分擔之情，是自難認被告乙○○○○○  ○○○○  ○○○○（阮廷俊）與被告甲○○  ○○○○○○○○○（裴氏童）、丙○○○○○  ○○○○  ○○○○（阮春雄）就事實欄一、（一）所示犯行；被告甲○○  ○○○  ○○○○○○（裴氏童）與被告乙○○○○○○○○○  ○○○○（阮廷俊）、丙○○○○○  ○○○○  ○○○○（阮春雄）就事實欄一、（二）所示犯行各均
    為共同正犯。另於事實欄一、（三）所示被告甲○○  ○○○  ○○○○○○（裴氏童）為警查獲之際騎乘之贓車，係
    懸掛車牌號碼JM5-155 號之「紅色」機車，此迭據被告甲○○  ○○○  ○○○○○○（裴氏童）供承在卷，查本件為
    警查獲之如附表三、四所示贓車，僅有如附表三所示之引擎
    號碼5FR-110568號（原車牌號碼XOJ-128 號）、山葉廠牌之
    機車1 輛為紅色車輛，此有如附表三、四所示各該車輛之桃
    園縣政府警察局車輛尋獲電腦輸入單在卷可稽，是公訴人於
    起訴書附表一編號3 中認被告甲○○  ○○○  ○○○○○○（裴氏童）收受之贓車係懸掛車牌號碼JM5-155 號之引擎
    號碼SD25EE-105656 號（原車牌號碼OXD-979 號）、光陽廠
    牌藍色機車1 輛，容有誤會。是公訴人上開所認均有違誤，
    應予更正。綜上所述，本件事證明確，被告乙○○○○○○○○○  ○○○○（阮廷俊）、甲○○  ○○○  ○○○○○○（裴氏童）犯行洵堪認定，應予依法論罪科刑。
四、按中華民國外僑居留證及外國人工作許可證，分具特許外國
    人在我國居住及工作之性質，均為特許證之一種，而該居留
    證上有內政部之印文，該等印文係表示公務機關之資格及職
    務，屬印信條例第2 條之印信之印文，應為刑法第218 條所
    稱之公印文。次按印章、印文及署押，均屬表意人「人格同
    一性」之證明，進言之，即藉此以證明利用文書形式所表達
    之意思確係該表意「名義人」所親為，俾揭示文書實具形式
    之真正性，由是觀之，對於偽造印章、印文及署押等行為之
    處罰，目的無非在保障以該人名義所製作文書之公共信用性
    此一社會法益，與偽造、行使偽造文書等行為加以刑罰化所
    欲保護之法益究無異致，衹不過係將保護之階段予以提前而
    已，易詞以言，偽造同一人名義之印章、印文、署押、文書
    暨行使該份文書，因皆僅侵及以該人名義所作文書之公共信
    用性此單一法益，各舉則屬單一法益侵害行為之不同階段，
    是以即便均有該當，猶不具侵害複數法益之性質，在法律評
    價上當依「高低階段或輕重行為間吸收」之原則論處一罪，
    要無成立數罪之餘地，準此以解，被告乙○○○○○  ○○○○  ○○○○（阮廷俊）於事實欄一、（一）委託真實姓
    名年籍不詳綽號「阿南」（音譯）之越南籍成年男子、甲○○  ○○○  ○○○○○○（裴氏童）於事實欄一、（二）
    委託真實姓名年籍不詳綽號「阿信」之越南籍成年男子，分
    別為之偽造「內政部印」此一公印文以偽造中華民國外僑居
    留證部分，均係犯刑法第218 條第1 項之偽造公印文罪。至
    被告乙○○○○○  ○○○○  ○○○○（阮廷俊）、甲○○  ○○○  ○○○○○○（裴氏童）分別偽造中華民國外
    僑居留證之低度行為，各為其偽造公印文之高度行為所吸收
    ，均不另論罪。又被告乙○○○○○  ○○○○  ○○○○
    （阮廷俊）於事實欄一、（一）、甲○○  ○○○  ○○○○○○（裴氏童）於事實欄一、（二）分別委託同上真實係
    名年籍不詳之越南籍成年男子為之偽造外國人工作許可證部
    分，各係犯刑法第212 條偽造特種文書罪。公訴意旨雖僅就
    被告乙○○○○○  ○○○○  ○○○○（阮廷俊）、甲○○  ○○○  ○○○○○○（裴氏童）偽造中華民國外僑居
    留證及外國人工作許可證之偽造特種文書犯行起訴，惟如前
    述，偽造公印文與偽造居留證之特種文書間核屬有高低度行
    為之吸收關係，則依起訴事實擴張之法理，偽造公印文部分
    自為起訴效力所及，本院應併予審判。又被告甲○○  ○○○  ○○○○○○（裴氏童）於事實欄一、（三）所為，係
    犯刑法第349 條第1 項之收受贓物罪。被告乙○○○○○○○○○  ○○○○（阮廷俊）於事實欄一、（一）所示時
    、地，與某真實姓名年籍不詳綽號「阿南」（音譯）之越南
    籍成年男子間；被告甲○○  ○○○  ○○○○○○（裴氏
    童）於事實欄一、（二）所示時、地，與某真實姓名年籍不
    詳綽號「阿信」之越南籍成年男子間，就偽造公印文、中華
    民國外僑居留證、外國人工作許可證之犯行，分別有犯意之
    聯絡及行為之分擔，各均為共同正犯。被告乙○○○○○○○○○  ○○○○（阮廷俊）、甲○○  ○○○  ○○○○○○（裴氏童）各係分別委託「阿南」（音譯）、「阿信
    」，同時偽造中華民國外僑居留證上之「內政部」公印文，
    及「行政院勞工委員會」名義製作之外國人工作許可證，核
    係屬一行為觸犯數罪名之想像競合犯，應從一重以偽造公印
    文罪處斷。被告甲○○  ○○○  ○○○○○○（裴氏童）
    所犯上開偽造公印文、收受贓物2 罪間，犯意個別、行為互
    殊，應予分論併罰。爰審酌被告乙○○○○○  ○○○○○○○○（阮廷俊）、甲○○  ○○○  ○○○○○○（裴
    氏童）偽造公印文、中華民國外僑居留證、外國人工作許可
    證係為求在臺工作維生，所為非是，惟惡性尚非重大，被告
    甲○○  ○○○  ○○○○○○（裴氏童）  明知本案機車
    係屬贓車，猶執意收受增加贓物查緝之困難，惟該車暨其上
    所懸掛車牌業分由被害人領回，所生危害尚輕，且被告2 人
    犯後坦承犯行，態度尚稱良好等一切情狀，分別量處如主文
    所示之刑，並均諭知易科罰金之折算標準。另被告2 人均為
    越南籍人，此有乙○○○○○  ○○○○  ○○○○（阮廷
    俊）、甲○○  ○○○  ○○○○○○（裴氏童）之外勞居
    留資料查詢- 明細內容顯示畫面列印資料各1 紙附卷可稽，
    其現分別因所犯偽造公印文罪受有期徒刑以上刑之宣告，被
    告2 人企圖續在臺居留竟出諸偽造證件之途，類此違法亂紀
    之外國人，自不宜允其續留我國以免危害社會治安，爰依刑
    法第95條規定，併諭知於刑之執行完畢或赦免後，驅逐出境
    。
五、扣案如附表一所示「ＴＲＡＮ  ＶＡＮ  ＴＡＩ」名義之偽
    造中華民國外僑居留證及外國人工作許可證各1 張；如附表
    二所示「ＢＵＩ  ＴＨＩ  ＸＵＡＮ」名義之偽造中華民國
    外僑居留證及外國人工作許可證各1 張，既分別為被告乙○○○○○  ○○○○  ○○○○（阮廷俊）、甲○○  ○○○  ○○○○○○（裴氏童）出資購買並提供照片交由他人
    偽造而成，自分屬被告乙○○○○○  ○○○○  ○○○○
    （阮廷俊）、甲○○  ○○○  ○○○○○○（裴氏童）所
    有而屬犯罪所生之物，爰均依刑法第38條第1 項第3 款之規
    定宣告沒收。又偽造如附表一編號一、附表二編號一之中華
    民國外僑居留證既經沒收，當兼括其上偽造之「內政部印」
    ，此一公印文自毋庸重複諭知沒收，末此敘明。
六、不另為無罪諭知部分
（一）公訴意旨另略以：
   1、被告乙○○○○○  ○○○○  ○○○○（阮廷俊）除前
      開經本院論罪科刑之犯行外，另與被告甲○○  ○○○○○○○○○（裴氏童）、丙○○○○○  ○○○○  ○○○○（阮春雄）共同基於偽造特種文書之犯意聯絡，於
      不詳時間，在桃園縣大園鄉果林村32鄰28之2 號，偽造如
      附表二、附表六所示中華民國外僑居留證及外國人工作許
      可證共18組；被告甲○○  ○○○  ○○○○○○（裴氏
      童）除前開經本院論罪科刑之犯行外，另與被告乙○○○○○  ○○○○  ○○○○（阮廷俊）、丙○○○○○○○○○  ○○○○（阮春雄）共同基於偽造特種文書之
      犯意聯絡，於不詳時間，在桃園縣大園鄉果林村32鄰28之
      2 號，偽造如附表一、附表六所示中華民國外僑居留證及
      外國人工作許可證共18組，因認被告乙○○○○○  ○○○○  ○○○○（阮廷俊）、甲○○  ○○○  ○○○○○○（裴氏童）此部分亦涉犯刑法第212 條偽造特種文書
      罪嫌云云。
   2、又被告甲○○  ○○○  ○○○○○○（裴氏童）復明知
      如附表四所示之機車、如附表五所示之車牌及南亞科技公
      司所有之電腦1 組（財產編號：5BCN001578號、序號：1A
      0BJ84A004096號桌上型電腦主機1 部，液晶螢幕1 臺，滑
      鼠、鍵盤各1 個，電源線2 條）均係來路不明之贓物，竟
      與被告乙○○○○○  ○○○○  ○○○○（阮廷俊）、
      丙○○○○○  ○○○○  ○○○○（阮春雄）共同基於
      收受贓物之犯意聯絡，於不詳時間，在上址向姓名年籍不
      詳之成年人收受前開物品。因認被告甲○○  ○○○  ○○○○○○（裴氏童）此部分亦涉犯刑法第349 條第1 項
      之收受贓物罪嫌云云。
（二）按犯罪事實應依證據認定之，無證據不得認定犯罪事實。
      又不能證明被告犯罪者，應諭知無罪之判決，刑事訴訟法
      第154 條第2 項、第301 條第1 項分別定有明文。又事實
      之認定，應憑證據，如未能發現相當證據，或證據不足以
      證明，自不能以推測或擬制之方法，為裁判基礎（最高法
      院40年臺上字第86號判例意旨參照）；再認定不利於被告
      之事實，須依積極證據，苟積極證據不足為不利於被告事
      實之認定時，即應為有利於被告之認定，更不必有何有利
      之證據（最高法院30年上字第816 號判例）。經核本件公
      訴意旨認被告乙○○○○○  ○○○○  ○○○○（阮廷
      俊）、甲○○  ○○○  ○○○○○○（裴氏童）涉犯前
      揭罪嫌，無非係以扣案如附表一、二、六所示偽造之中華
      民國外僑居留證及外國人工作許可證共20組、如附表四所
      示贓車、如附表五所示車牌，為其主要論據。
（三）經查，被告乙○○○○○  ○○○○  ○○○○（阮廷俊
      ）於事實欄一、（一）所示時地，偽造如附表一所示中華
      民國外僑居留證及外國人工作許可證各1 張之犯行，及被
      告甲○○  ○○○  ○○○○○○（裴氏童）於事實欄一
      、（二）所示時地，偽造如附表二所示中華民國外僑居留
      證及外國人工作許可證各1 張之犯行，分屬被告乙○○○○○  ○○○○  ○○○○（阮廷俊）、甲○○  ○○○○○○○○○（裴氏童）之個人行為，而與本案其餘被
      告無涉，此業據本院認定如上，是公訴人認被告乙○○○○○  ○○○○  ○○○○（阮廷俊）為事實欄一、（二
      ）所示犯行之共同正犯；被告甲○○  ○○○  ○○○○○○（裴氏童）為事實欄一、（一）所示犯行之共同正犯
      ，洵屬無據。
（四）再者，本件被告乙○○○○○  ○○○○  ○○○○（阮
      廷俊）固於96年10月25日晚間7 時35分許，為警在桃園縣
      大園鄉林村32鄰28之2 號搜索時當場查獲；又被告甲○○  ○○○  ○○○○○○（裴氏童）亦於前開時、地，
      為警當場查獲其騎乘如附表三所示機車返回該址，並於上
      址內扣得如附表四所示機車、如附表五所示車牌、如附表
      六所示中華民國外僑居留證及外國人工作許可證等件。惟
      查，被告乙○○○○○  ○○○○  ○○○○（阮廷俊）
      堅詞否認有何偽造如附表六所示中華民國外僑居留證及外
      國人工作許可證之犯行，並辯稱其係與友人ＨＯＡＮＧ
      ＶＡＮ  ＴＨＯ（黃文濤）共赴上址拜訪綽號「阿蹲」之
      友人，約過數分鐘後即為警查獲，其並未居住於上開地點
      ，亦不知屋內如附表四至附表六所示物品為何人所有，也
      不認識在場之人甲○○  ○○○  ○○○○○○（裴氏童
      ）、丙○○○○○  ○○○○  ○○○○（阮春雄）等語
      ；被告甲○○  ○○○  ○○○○○○（裴氏童）亦否認
      有何偽造如附表六所示中華民國外僑居留證及外國人工作
      許可證，及收受如附表四、附表五所示贓物之犯行，而辯
      稱其僅係前往該處訪友並借用如附表三所示機車，而於返
      回時即遭查獲，屋內如附表四至附表六所示物品均與之無
      涉，其亦不認識在場之人乙○○○○○  ○○○○  ○○○○（阮廷俊）、丙○○○○○  ○○○○  ○○○○（
      阮春雄）、ＨＯＡＮＧ  ＶＡＮ  ＴＨＯ（黃文濤）等語
      。經查：
   1、被告乙○○○○○  ○○○○  ○○○○（阮廷俊）、甲○○  ○○○  ○○○○○○（裴氏童）、證人即共同被
      告丙○○○○○  ○○○○  ○○○○（阮春雄）、證人
      ＨＯＡＮＧ  ＶＡＮ  ＴＨＯ（黃文濤）均未居住於桃園
      縣大園鄉林村32鄰28之2 號。被告乙○○○○○  ○○○○  ○○○○（阮廷俊）與證人ＨＯＡＮＧ  ＶＡＮ
      ＴＨＯ（黃文濤）係為前往該處拜訪綽號「阿蹲」之友人
      ；被告甲○○  ○○○  ○○○○○○（裴氏童）係為前
      往上址尋訪綽號「阿香」之朋友；證人即共同被告丙○○○○○  ○○○○  ○○○○（阮春雄）則係為拜訪某位
      欲為其介紹工作之友人而前往該處，而於96年10月25日晚
      間7 時35分許，為警在上址搜索時一同查獲。除乙○○○○○  ○○○○  ○○○○（阮廷俊）與ＨＯＡＮＧ  Ｖ
      ＡＮ  ＴＨＯ（黃文濤）原即熟識之外，其餘之人或僅有
      一面之緣、或係互不相識等節，業據被告乙○○○○○○○○○  ○○○○（阮廷俊）、甲○○  ○○○  ○○○○○○（裴氏童）、證人即共同被告丙○○○○○  ○○○○  ○○○○（阮春雄）、證人ＨＯＡＮＧ  ＶＡＮ
        ＴＨＯ（黃文濤）分別於警詢以迄本院審理中陳明在卷
      。次查，證人即桃園縣大園鄉林村32鄰28之2 號之屋主
      劉昌球於警詢中證稱：「桃園縣大園鄉林村32鄰28之2
      號房屋是我妻子程仲梅所有，由我本人將之出租。我在95
      年12月11日時將房屋出租給越南籍人士『阮文鄉』，房屋
      租賃契約上的資料是我親自拿他的居留證抄寫的，他的英
      文名字是ＴＲＡＮ  ＫＵＡＮ  ＬＩＥＤ，西元1975年10
      月11日出生，居留證號為NC00000000號，統一證號為FB11
      1376號。但警方用居留證號NC00000000號查出姓名『陳春
      科』之人，並不是向我承租的越南人。這段時間承租人都
      有付房租給我，所以我沒有去看房屋，不知道房屋的現住
      狀態。」等語在卷，又「劉昌球就乙○○○○○  ○○○○  ○○○○（阮廷俊）、甲○○  ○○○  ○○○○○○（裴氏童）、丙○○○○○  ○○○○  ○○○○（阮
      春雄）及ＨＯＡＮＧ  ＶＡＮ  ＴＨＯ（黃文濤）4 人於
      警局中均指認過，4 人均非承租人，亦不清楚該4 人有否
      居住於該租屋處。」，此亦有臺灣桃園地方法院檢察署公
      務電話紀錄單1 份在卷可稽。是被告乙○○○○○  ○○○○  ○○○○（阮廷俊）、甲○○  ○○○  ○○○○○○（裴氏童）與證人即共同被告丙○○○○○  ○○○○  ○○○○（阮春雄）既非桃園縣大園鄉林村32鄰28
      之2 號房屋之承租人，則上開人等究否確係居住於上址，
      即已有疑，是被告乙○○○○○  ○○○○  ○○○○（
      阮廷俊）、甲○○  ○○○  ○○○○○○（裴氏童）及
      證人即共同被告丙○○○○○  ○○○○  ○○○○（阮
      春雄）所稱渠等並非居住於上開地點，而僅係前往上址訪
      友一節，尚非全無可信，而殊難僅以上開3 人於員警在上
      址執行搜索時恰巧均在現場一節，即逕認被告3 人確有居
      住或使用上址房屋之事實。準此，在上址查獲如附表四至
      附表六所示物品是否為被告乙○○○○○  ○○○○  ○○○○（阮廷俊）、甲○○  ○○○  ○○○○○○（裴
      氏童）或證人即共同被告丙○○○○○  ○○○○  ○○○○（阮春雄）所有？如附表四至附表六所示物品與上開
      被告3 人間之關聯性究竟如何？亦均難驟認。
   2、證人即本案查獲員警何建泰於檢察官訊問時證稱：「（檢
      察官問：查獲的失竊車子都在哪裡？）都在他們住處門口
      ，有一臺是放在屋子的外面。（檢察官問：在場除了被告
      ，是否還有其他人？）只有被告4 人（其意包括黃文濤）
      ，有其他外勞要回來，看到警察就跑掉了。（檢察官問：
      偽造證件是在何處搜到的？）在地上或是抽屜內。」等語
      甚明。又證人即共同被告丙○○○○○  ○○○○  ○○○○（阮春雄）於檢察官訊問時亦證稱：「（檢察官問：
      既然你的友人不在家，你如何進入現場？）是一名小姐開
      門讓我進去的，之後該名小姐就去上班。（檢察官問：一
      起被查獲的2 男1 女如何進入該處？）也是不認識的人幫
      他們開門進入的。（檢察官問：是否認識幫你開門的該位
      小姐？）曾與她通話聯絡過，她叫ＨＡＮＨ。」等語在卷
      。揆諸上開證人何建泰所證，本件為警扣案如附表四所示
      機車、如附表五所示車牌，係於上址門口查獲；如附表六
      所示偽造之中華民國外僑居留證及外國人工作許，則係於
      上址地上或抽屜內搜得，於查獲當時上開物品均非在被告
      乙○○○○○  ○○○○  ○○○○（阮廷俊）、甲○○○○○  ○○○○○○（裴氏童）及證人即共同被告丙○○○○○  ○○○○  ○○○○（阮春雄）持有或占有
      使用之中。又徵諸上開證人何建泰、丙○○○○○  ○○○○  ○○○○（阮春雄）所言，本案查獲地點即桃園縣
      大園鄉林村32鄰28之2 號，實為外籍勞工聚集場所，除
      本案被告乙○○○○○  ○○○○  ○○○○（阮廷俊）
      、甲○○  ○○○  ○○○○○○（裴氏童）、丙○○○○○  ○○○○  ○○○○（阮春雄）3 人外，尚有其餘
      外勞在該處所出入、居住，而非僅有被告3 人於上址處所
      進出活動，是在該址門口及屋內所查獲如附表四至如附表
      六所示物品究係何人所有，或係由何人占有使用之中，均
      屬未明，是無從僅以被告乙○○○○○  ○○○○  ○○○○（阮廷俊）、甲○○  ○○○  ○○○○○○（裴氏
      童）與證人即共同被告丙○○○○○  ○○○○  ○○○○（阮春雄）3 人於為警查獲之際均身處上址，即逕認該
      處所內所查獲如附表六所示之偽造證件均為被告3 人所共
      同偽造，或驟認於該址屋外所停放之如附表四所示機車、
      如附表五所示車牌，即為被告3 人所共同收受之贓物。
（五）徵諸前揭法律規定及判例意旨，此部分均核屬不能證明被
      告乙○○○○○  ○○○○  ○○○○（阮廷俊）、甲○○  ○○○  ○○○○○○（裴氏童）犯罪。惟公訴人認
      被告乙○○○○○  ○○○○  ○○○○（阮廷俊）此部
      分如成立犯罪，則與前開經本院論罪科刑之偽造公印文罪
      部分，具接續犯之實質上一罪關係；被告甲○○  ○○○○○○○○○（裴氏童）此部分如成立犯罪，分別與前
      開經本院論罪科刑之偽造公印文罪、收受贓物罪部分，各
      具接續犯之實質上一罪關係，爰均不另為無罪之諭知，附
      此敘明。
丙、無罪部分
一、公訴意旨略以：
（一）被告丙○○○○○  ○○○○  ○○○○（阮春雄）與被
      告乙○○○○○  ○○○○  ○○○○（阮廷俊）、甲○○  ○○○  ○○○○○○（裴氏童）共同基於偽造特種
      文書之犯意聯絡，於不詳時間，在桃園縣大園鄉果林村32
      鄰28之2 號，偽造如附表一、附表二、附表六所示中華民
      國外僑居留證及外國人工作許可證共20組，因認被告丙○○○○○  ○○○○  ○○○○涉犯刑法第212 條偽造特
      種文書罪嫌云云。
（二）被告乙○○○○○  ○○○○  ○○○○（阮廷俊）、丙○○○○○  ○○○○  ○○○○（阮春雄）明知如附表
      三所示之機車及車牌、如附表四所示之機車、如附表五所
      示之車牌及南亞科技公司所有之電腦1 組（財產編號：5B
      CN001578號、序號：1A0BJ84A004096號桌上型電腦主機1
      部，液晶螢幕1 臺，滑鼠、鍵盤各1 個，電源線2 條）均
      係來路不明之贓物，竟與被告甲○○  ○○○  ○○○○○○（裴氏童）共同基於收受贓物之犯意聯絡，於不詳時
      間，在桃園縣大園鄉果林村32鄰28之2 號向姓名年籍不詳
      之成年人收受前開物品。因認被告乙○○○○○  ○○○○  ○○○○（阮廷俊）、丙○○○○○  ○○○○  ○○○○（阮春雄）此部分涉犯刑法第349 條第1 項之收受
      贓物罪嫌云云。
二、按犯罪事實應依證據認定之，無證據不得認定犯罪事實。又
    不能證明被告犯罪者，應諭知無罪之判決，刑事訴訟法第15
    4 條第2 項、第301 條第1 項分別定有明文。又事實之認定
    ，應憑證據，如未能發現相當證據，或證據不足以證明，自
    不能以推測或擬制之方法，為裁判基礎（最高法院40年臺上
    字第86號判例意旨參照）；再認定不利於被告之事實，須依
    積極證據，苟積極證據不足為不利於被告事實之認定時，即
    應為有利於被告之認定，更不必有何有利之證據（最高法院
    30年上字第816 號判例），此均如前述。經核本件公訴意旨
    認被告乙○○○○○  ○○○○  ○○○○（阮廷俊）、丙○○○○○  ○○○○  ○○○○（阮春雄）涉犯前揭罪嫌
    ，無非係以如附表一、附表二、附表六所示中華民國外僑居
    留證及外國人工作許可證共20組，如附表三、附表四所示贓
    車及附表五所示車牌，為其主要論據。
三、經查：
（一）本件證人即共同被告乙○○○○○  ○○○○  ○○○○
      （阮廷俊）於事實欄一、（一）所示時地，偽造如附表一
      所示中華民國外僑居留證及外國人工作許可證各1 張之犯
      行；證人即共同被告甲○○  ○○○  ○○○○○○（裴
      氏童）於事實欄一、（二）所示時地，偽造如附表二所示
      中華民國外僑居留證及外國人工作許可證各1 張之犯行，
      分屬被告乙○○○○○  ○○○○  ○○○○（阮廷俊）
      、甲○○  ○○○  ○○○○○○（裴氏童）之個人行為
      ，而與本案其餘被告無涉；又如附表三所示贓車及車牌，
      係證人即共同被告甲○○  ○○○  ○○○○○○（裴氏
      童）向友人「阿香」借用而收受騎乘，核與被告乙○○○○○  ○○○○  ○○○○（阮廷俊）、丙○○○○○○○○○  ○○○○（阮春雄）無關，此均據本院認定如
      上。是公訴人認被告丙○○○○○  ○○○○  ○○○○
      （阮春雄）係與證人即共同被告乙○○○○○  ○○○○○○○○（阮廷俊）、甲○○  ○○○  ○○○○○○（
      裴氏童）共同偽造如附表一、附表二所示中華民國外僑居
      留證及外國人工作許可證；被告乙○○○○○  ○○○○○○○○（阮廷俊）、丙○○○○○  ○○○○  ○○○○（阮春雄）係與證人即共同被告共同收受如附表三所示
      機車及車牌云云，均屬無據。
（二）又本件被告乙○○○○○  ○○○○  ○○○○（阮廷俊
      ）、丙○○○○○  ○○○○  ○○○○（阮春雄）固於
      96年10月25日晚間7 時35分許，在桃園縣大園鄉林村32
      鄰28之2 號一同為警查獲，並於該址屋外查獲如附表四所
      示機車、如附表五所示車牌，另於該址屋內扣得如附表六
      所示中華民國外僑居留證及外國人工作許可證等件。惟查
      ，被告乙○○○○○  ○○○○  ○○○○（阮廷俊）、
      丙○○○○○  ○○○○  ○○○○（阮春雄）皆非上址
      房屋之承租人，且均辯稱僅係為訪友而前往該處，是被告
      2 人是否確實住居於上址，實難驟認。況依證人即本案查
      獲員警何建泰前揭所證，該址尚有其他姓名不詳之外籍勞
      工出入活動，是上開查獲地點顯非僅有被告乙○○○○○○○○○  ○○○○（阮廷俊）、丙○○○○○  ○○○○  ○○○○（阮春雄）進出，是警方於該址門口及屋
      內所查獲如附表四至如附表六所示物品究係何人所有，或
      係由何人占有使用之中，均屬未明，此亦據本院敘明如上
      ，是公訴人僅以被告乙○○○○○  ○○○○  ○○○○
      （阮廷俊）、丙○○○○○  ○○○○  ○○○○（阮春
      雄）與證人即共同被告甲○○  ○○○  ○○○○○○（
      裴氏童）為警查獲之際均身處上址，即逕認該處所內所查
      獲如附表六所示之偽造證件均為被告3 人所共同偽造，或
      驟認於該址屋外所停放之如附表四所示機車、如附表五所
      示車牌，即為被告3 人所共同收受之贓物，尚嫌速斷。
四、綜上所述，公訴人所提出之證據尚無足證明被告丙○○○○○  ○○○○  ○○○○（阮春雄）有何偽造特種文書、收
    受贓物之犯行，及被告乙○○○○○  ○○○○  ○○○○
    （阮廷俊）有何收受贓物之犯行。此外，本院復查無其他積
    極證據足資證明被告丙○○○○○  ○○○○  ○○○○（
    阮春雄）、乙○○○○○  ○○○○  ○○○○（阮廷俊）
    確有公訴人所指上開犯行，此部分核屬不能證明被告丙○○○○○  ○○○○  ○○○○（阮春雄）、乙○○○○○○○○○  ○○○○（阮廷俊）犯罪。揆諸首揭法條、判例
    要旨及說明，應諭知被告2 人無罪之判決，以昭審慎。
據上論斷，應依刑事訴訟法第299 條第1 項前段、第301 條第1
項，刑法第28條、第212 條、第218 條第1 項、第349 條第1 項
、第55條、第41條第1 項前段、第95條、第38條第1 項第3 款，
刑法施行法第1 條之1 第1 項、第2 項前段，判決如主文。
本案經檢察官黃珮如到庭執行職務。
中    華    民    國    98    年    2     月    6     日
                  刑事第十一庭審判長法  官  蔡榮澤
                                    法  官  紀凱峰
                                    法  官  林蕙芳
以上正本證明與原本無異。
如不服本判決應於收受判決後10日內向本院提出上訴書狀，並應
敘述具體理由。其未敘述上訴理由者，應於上訴期間屆滿後20日
內向本院補提理由書 (均須按他造當事人之人數附繕本)「 切勿
逕送上級法院」。
                                    書記官  莊凱男
中    華    民    國    98    年    2     月    17    日
附表一：
┌──┬──────────┬────────────┐
│編號│  名           稱   │  備               註   │
├──┼──────────┼────────────┤
│ 一 │偽造之姓名：ＴＲＡＮ│上有內政部公印文1 枚    │
│    │  ＶＡＮ  ＴＡＩ、統│                        │
│    │一證號：FC00000000號│                        │
│    │、核發單位：臺北縣政│                        │
│    │府警局、護照號碼：A6│                        │
│    │647039A 號中華民國外│                        │
│    │僑居留證1 張        │                        │
├──┼──────────┼────────────┤
│ 二 │偽造之姓名：ＴＲＡＮ│                        │
│    │ＶＡＮ  ＴＡＩ、許可│                        │
│    │證號：00-0000000號外│                        │
│    │國人工作許可證1 張  │                        │
└──┴──────────┴────────────┘
附表二：
┌──┬──────────┬────────────┐
│編號│  名           稱   │  備               註   │
├──┼──────────┼────────────┤
│ 一 │偽造之姓名：ＢＵＩ  │上有內政部公印文1 枚    │
│    │ＴＨＩ  ＸＵＡＮ、統│                        │
│    │一證號：FD00000000號│                        │
│    │、核發單位：臺北縣警│                        │
│    │察局、護照號碼：A155│                        │
│    │8462A 號中華民國外僑│                        │
│    │居留證1 張          │                        │
├──┼──────────┼────────────┤
│ 二 │偽造之姓名：ＢＵＩ  │                        │
│    │ＴＨＩ  ＸＵＡＮ、許│                        │
│    │可證號：00-0000000號│                        │
│    │外國人工作許可證1 張│                        │
└──┴──────────┴────────────┘
附表三：
┌──┬───────┬───┬───────┬───┐
│編號│贓車之引擎號碼│贓車所│懸掛之車牌    │車牌所│
│    │及原車牌號碼  │有人  │              │有人  │
├──┼───────┼───┼───────┼───┤
│ 一 │5FR-110568號  │謝英傑│JM5-155號     │陳淑雲│
│    │（XOJ-128號） │      │              │      │
└──┴───────┴───┴───────┴───┘
附表四：
┌──┬────────┬─────┬────────┐
│編號│贓車之引擎號碼及│贓車所有人│備註            │
│    │原車牌號碼      │          │                │
├──┼────────┼─────┼────────┤
│ 一 │SG20FB-701327 號│丁○○    │                │
│    │（AS3-507號）   │          │                │
├──┼────────┼─────┼────────┤
│ 二 │SD25EE-105656號 │葉勝源    │                │
│    │（OXD-979號）   │          │                │
├──┼────────┼─────┼────────┤
│ 三 │SD10BC-515742號 │邱榮盛    │                │
│    │（RK3-357）     │          │                │
└──┴────────┴─────┴────────┘
附表五：
┌──┬───────┬─────┬─────────┐
│編號│懸掛之車牌    │車牌所有人│備註              │
├──┼───────┼─────┼─────────┤
│ 一 │HDF-321號     │林玉妹    │                  │
├──┼───────┼─────┼─────────┤
│ 二 │DAO-296號     │王閔玉    │                  │
├──┼───────┼─────┼─────────┤
│ 三 │ONC-741號     │許飛龍    │                  │
└──┴───────┴─────┴─────────┘
附表六：
┌──┬───────┬───────────────┐
│編號│偽造證件姓名  │偽造證件種類                  │
├──┼───────┼───────────────┤
│ 一 │CU THI LY     │中華民國外僑居留證1張         │
│    │（中譯郭氏里）│                              │
├──┼───────┼───────────────┤
│ 二 │CU THI LY     │外國人工作許可證1張           │
│    │（中譯郭氏里）│                              │
├──┼───────┼───────────────┤
│ 三 │LE THI DIEU   │中華民國外僑居留證1張         │
├──┼───────┼───────────────┤
│ 四 │LE THI DIEU   │外國人工作許可證1張           │
│    │（中譯黎氏瑤）│                              │
├──┼───────┼───────────────┤
│ 五 │NGUYEN VAN    │中華民國外僑居留證1張         │
│    │HUONG         │（護照號碼：A0000000A）       │
│    │（中譯阮文鄉）│                              │
├──┼───────┼───────────────┤
│ 六 │NGUYEN VAN    │外國人工作許可證1張           │
│    │HUONG         │（護照號碼：A0000000A）       │
│    │（中譯阮文鄉）│                              │
├──┼───────┼───────────────┤
│ 七 │HOANG VAN NAM │中華民國外僑居留證1張         │
│    │（中譯黃文南）│（護照號碼：A0000000B）       │
│    │              │                              │
├──┼───────┼───────────────┤
│ 八 │HOANG VAN NAM │外國人工作許可證1張           │
│    │（中譯黃文南）│（護照號碼：A0000000B）       │
├──┼───────┼───────────────┤
│ 九 │DUONG THI LAN │中華民國外僑居留證1張         │
├──┼───────┼───────────────┤
│ 十 │DUONG THI LAN │外國人工作許可證1張           │
│    │（中譯楊氏蘭）│                              │
├──┼───────┼───────────────┤
│十一│YONGTHONG     │中華民國外僑居留證1張         │
│    │MANOP         │                              │
│    │（中譯）馬諾  │                              │
├──┼───────┼───────────────┤
│十二│NGUYEN VAN    │中華民國外僑居留證1張         │
│    │HUONG         │（護照號碼：A0000000A）       │
│    │（中譯阮文鄉）│（與編號五之照片不同）        │
├──┼───────┼───────────────┤
│十三│LUYEN VAN TOAN│外國人工作許可證1張           │
├──┼───────┼───────────────┤
│十四│PHAM THI THO  │中華民國外僑居留證1張         │
│    │（中譯范氏香）│                              │
├──┼───────┼───────────────┤
│十五│TRAN BOI ANH  │中華民國外僑居留證1張         │
│    │（中譯陳佩英）│                              │
├──┼───────┼───────────────┤
│十六│THAN NGOC XUAN│外國人工作許可證1張           │
│    │（中譯傅新精）│                              │
└──┴───────┴───────────────┘
中華民國刑法第212條
（偽造變造特種文書罪）
偽造、變造護照、旅券、免許證、特許證及關於品行、能力服務或其他相
類之證書、介紹書，足以生損害於公眾或他人者，處 1 年以下有期徒刑、
拘役或 3 百元以下罰金。
中華民國刑法第218條
（偽造盜用公印或公印文罪）
偽造公印或公印文者，處 5 年以下有期徒刑。
盜用公印或公印文足以生損害於公眾或他人者，亦同。
中華民國刑法第349條
（普通贓物罪）
收受贓物者，處 3 年以下有期徒刑、拘役或 5 百元以下罰金。
搬運、寄藏、故買贓物或為牙保者，處 5 年以下有期徒刑、拘役或科或併
科 1 千元以下罰金。
因贓物變得之財物，以贓物論。


司法院資訊處製作；財團法人民間司法改革基金會備份。
